# 有关审计报告附注——与金融工具相关的风险

提问人：baymaxbear 时间：2017-01-04 14:35:02
1 、利率风险：在其他变量保持不变的情况下，利率上升或下降XX基点，对净利润和股东权益的影响如何计算和考虑？
利率风险敞口按 1 个月内、1-3个月、 3 个月-1年、1-5年、 5 年以上、不计息如何确定？ 2 、流动性风险：金融负债以未折现的合同现金流量按到期日列示，如何理解和计算。
请陈版和其他有关专业人士不吝赐教~！

回答人：chenyiwei
1 、考虑在借款本金不变的情况下，利率每上升或下降一定点数，对税后利息支出（净利润）和净资产的影响程度。可以理解为静态的敏感性分析。 2 、即该金融工具（通常为债权性）约定的每期现金流量，不进行折现处理，直接按不折现金额填写在相应期间内。

提问人：baymaxbear 时间：2017-01-05 09:28:58
谢谢陈版的解答！请问（ 1 ）利率敏感性分析是不是建立在利率敏感性缺口模型的基础上去分析，并且其利率变化的影响只会影响利息收入和利息支出（考虑所得税）？（ 2 ）未折现合同现金流量是否就是该标的的本金+所有各期的利息？（比如 5 年期的长期借款，本金 100 元，利率5%，分期付息到期一次还本付息，那么未折现合同现金流量 1 个月内为0,1-3个月为0,3个月-1年为5,1年-5年为120,5年以上为 0 ）

回答人：chenyiwei
基本可以这样理解。